【裁判字號】    97,易,317
【裁判日期】    970826
【裁判案由】    竊盜
【裁判全文】
臺灣士林地方法院刑事判決               97年度易字第317號
公  訴  人  臺灣士林地方法院檢察署檢察官
被      告  丙○○
                    （現於臺灣台北監獄台北分監執行）
            甲○○
                    （現於臺灣彰化監獄執行）
上列被告因竊盜案件，經檢察官提起公訴（96年度偵字第14367
號），本院判決如下：
    主  文
丙○○犯毀越安全設備竊盜罪，累犯，處有期徒刑捌月。
甲○○無罪。
    事  實
一、丙○○曾因竊盜案件，經台灣台北地方法院判處有期徒刑3
    月確定，於民國94年4 月12日易科罰金執行完畢，竟仍不知
    悔改，復意圖為自己不法所有，於96年6 月11日白天某時，
    持不詳物品破壞乙○○、林婉萍位於台北縣淡水鎮○○街22
    2 巷4 之2 號2 樓住處鐵門上方小窗，再伸手勾開鐵門門鎖
    侵入住宅內（侵入住宅部分未據告訴），竊取乙○○、林婉
    萍所有置於屋內之銀器3 件、香水2 瓶、液晶顯示器2 臺、
    數位相機1 台、MP3 1 台、手錶1 只及現金新台幣3,000 元
    ，得手後旋即離開。嗣於96年6 月11日17時20分許，乙○○
    返回住處發現失竊後報警採集指紋而查獲。
二、案經台北縣政府警察局淡水分局報請台灣士林地方法院檢察
    署檢察官偵查起訴。
    理  由
壹、證據能力：
    按被告以外之人於審判外之言詞或書面陳述，除法律有規定
    者外，不得作為證據；又被告以外之人於審判外之陳述，雖
    不符合同法第159 條之1 至第159 條之4 之規定，但經當事
    人於審判程序同意作為證據，法院審酌該言詞陳述或書面陳
    述作成時之情況，認為適當者，亦得為證據。刑事訴訟法第
    159 條第1 項及第159 條之5 第1 項分別定有明文。經查，
    證人乙○○警詢之證述及指紋鑑定報告雖分屬被告以外之人
    於審判外之言詞陳述、書面陳述，但被告丙○○、甲○○於
    本院已分別表示同意作為證據（見本院卷第130 、38頁），
    本院審酌上開證據資料製作時之情況，尚無違法不當及證明
    力明顯過低之瑕疵，亦認為以之作為證據應屬適當，故揆諸
    前開規定，爰依刑事訴訟法第159 條之5 規定，認有證據能
    力。而證人丙○○於偵查中以證人身分向檢察官所為陳述，
    雖未經被告甲○○交互詰問，然被告甲○○同意做為證據（
    見本院卷第38頁），是該部分亦有證據能力，合先敘明。
貳、有罪部分：
  一、訊之被告丙○○坦承於前述時地竊盜，核與被害人乙○○
      所述情節大致相符；且被害人住處採得指紋1 枚，經送內
      政部警政署刑事警察局鑑驗結果，與被告丙○○右食指指
      紋相符，有該局96年7 月26日刑紋字第0960109095號鑑驗
      書在卷可參。至於被告丙○○供稱係與被告甲○○共同竊
      盜一節，經查應非事實（詳如後述），故本院並未認定被
      告甲○○為共犯，附此說明。事證明確，被告丙○○犯行
      洵堪認定，應予依法論科。
  二、核被告丙○○所為，係犯刑法第321 條第1 項第2 款毀壞
      踰越安全設備竊盜罪。被告丙○○曾因竊盜案件，經台灣
      台北地方法院判處有期徒刑3 月確定，於94年4 月12日易
      科罰金執行完畢，有台灣高等法院被告前案紀錄表在卷可
      稽，其於有期徒刑執行完畢5 年內，故意再犯本件有期徒
      刑以上之罪，應論以累犯，並加重其刑。爰審酌被告丙○○犯罪後坦承犯行，態度尚稱良好，並斟酌其犯罪手段、
      所生損害等情狀，量處如主文所示之刑。
乙、無罪部分：
  一、按犯罪事實應依證據認定之，無證據不得認定其犯罪事實
      。又不能證明被告犯罪者，應諭知無罪之判決，刑事訴訟
      法第154 條第2 項、第301 條第1 項分別定有明文。再按
      ，事實之認定，應憑證據，如未能發現相當證據，或證據
      不足以證明，自不能以推測或擬制之方法，為裁判基礎；
      且認定不利於被告之事實須依積極證據，苟積極證據不足
      為不利於被告事實之認定時，即應為有利於被告之認定；
      另認定犯罪事實所憑之證據，雖不以直接證據為限，間接
      證據亦包括在內，然無論直接證據或間接證據，其為訴訟
      上之證明，須於通常一般之人均不致有所懷疑，而得確信
      其為真實之程度者，始得據之為有罪之認定，倘其證明尚
      未達到此一程度，而有合理之懷疑存在，無從使事實審法
      院得有罪之確信時，即應由法院為諭知被告無罪之判決（
      最高法院40年臺上字第86號、30年上字第816 號、76年臺
      上字第4986號判例參照）。
  二、訊之被告甲○○堅決否認與被告丙○○共同竊盜，辯稱：
      其並未參與該次竊盜犯行。公訴人認被告甲○○共同竊盜
      ，主要係以證人丙○○於偵查中之證述為據。惟查：
    (一)證人丙○○於偵查中雖具結證稱：其與被告甲○○前往上
      址竊盜係由其在樓梯間把風，被告甲○○用老虎鉗等工具
      把門鎖破壞，後來沒辦法開門，被告甲○○再將鐵門的栓
      子弄開後把門打開，被告甲○○入內行竊，其在外面，等
      被告甲○○要其進去幫忙搬液晶螢幕時其才入內云云（見
      偵查卷第49、50頁）。然經檢察官訊問何以被害人住處遭
      移送的紗窗上採得其指紋？證人丙○○稱「因為屋內密閉
      ，丁叫我開一下窗戶。」（見偵查卷50頁）
    (二)證人丙○○於本院審理時則證稱：其在2 樓樓梯間把風，
      沒有觀察到被告甲○○如何進到屋內，並稱行竊過程並無
      攜帶使用工具等語（見本院卷第132 、133 頁）；然經詰
      問後又稱：紗窗好像已經有破洞，所以被告甲○○就徒手
      撕開紗窗裂縫，沒有使用工具，藉由撕開紗窗，從紗窗伸
      進去拉開門栓而進到屋內云云（見本院卷第134 頁），並
      稱其用手撥開已經弄破的紗窗，方便被告甲○○伸手進入
      打開門拴（見本院卷第136 頁）。關於行竊時究竟有無使
      用工具，經提示證人丙○○偵查中所述筆錄，證人丙○○
      閱後先稱「確實沒有攜帶工具，我偵查時應該是講錯了」
      （見本院卷第134 頁），惟於檢察官聲請補充詰問時，證
      人丙○○又改稱「有，有攜帶鉗子之類的東西」，並指稱
      該工具乃被告甲○○所攜帶使用（見本院卷第134 、135
      頁）。
    (三)綜觀證人丙○○所述，前後齟齬顯有出入，且關於其與被
      告甲○○究竟如何為犯罪之分工？證人丙○○稱自己僅在
      樓梯間把風，係被告甲○○破壞門鎖不成、利用紗窗破洞
      伸手打開門拴入內云云，然現場並無被告甲○○之指紋，
      反而是在被移送的紗窗上採獲證人丙○○之指紋，足見證
      人丙○○所稱自己僅在場把風一節，應與事實不符。則證
      人丙○○證詞既有前後不符及與事實不符之顯然瑕疵，自
      難遽予採信。
  三、此外，復查無其他證據足以認定被告甲○○有竊盜犯行，
      自應依首揭規定而為被告甲○○無罪之判決。
據上論斷，應依刑事訴訟法第299 條第1 項前段、第301 條第1
項，刑法第321 條第1 項第2 款、第47條第1 項，判決如主文。
本案經檢察官余秉甄到庭執行職務
中    華    民    國    97    年    8     月    26    日
                  刑事第四庭法  官  洪慕芳
以上正本證明與原本無異。
如不服本判決，應於收受送達後10日內向本院提出上訴書狀，其
未敘述上訴理由者，應於上訴期間屆滿後20日內向本院補提理由
書狀（均須按他造當事人之人數附繕本）。
                            書記官  林靜枝
中    華    民    國    97    年    8     月    26    日
附錄本案論罪科刑法條：
中華民國刑法第321 條第1 項第2 款（加重竊盜罪）：
  犯竊盜罪而有左列情形之一者，處6 月以上、5 年以下有期徒
  刑：
  二、毀越門扇、牆垣或其他安全設備而犯之者。


司法院資訊處製作；財團法人民間司法改革基金會備份。
